# 请教陈版和各位，关于 IFRS 准则下的第三类权益问题

提问人：小雨神 12345 时间：2019-02-21 14:37:25
在看港股报告时，有的企业有 “向非控制性權益簽出認沽期權” 这样一项权益科目，个人理解在 PRC 下是没有这个权益科目的，应该是直接和归母合并处理，但 IFRS准则下是会有的。
并且通过查看附注发现，其做法是交易初期，会借权益贷负债记录一个金额。随后负债会作为FVPL的方式每期确认损益，而权益是不变的。个人没有看到过有关这个科目的相关准则，还请请教下陈版及各位，相关分录所依据的准则是什么？并且国内准则或实践中是否有相关的做法，十分感谢！

回答人：chenyiwei
请参考《瑞华研究 2010 ～ 2016 汇编》之 “问题 4-1-8（控股股东授予子公司少数股东看跌期权（卖出期权）的处理）”。这类业务现在国内也越来越多了。